【裁判字號】    92,交易,137
【裁判日期】    920915
【裁判案由】    過失傷害
【裁判全文】
臺灣士林地方法院刑事判決                        九十二年度交易字第一三七號
    公  訴  人  臺灣士林地方法院檢察署檢察官
    被      告  丙○○
右列被告因過失傷害案件，經檢察官提起公訴（九十二年度偵字第二九七四號），本
院判決如左：
    主  文
丙○○因過失傷害人，處拘役伍拾日，如易科罰金以佰元折算壹日。
    事  實
一丙○○於民國九十一年十一月二十六日晚上十一時許，駕駛車號Ｌ五─七八五八號
  自用小客車，沿台北市○○路，由南往北行駛，行經承德路七段八四號時，本應注
  意兩車併行之間隔，並隨時採取必要之安全措施，以避免發生危險，而當時雖為深
  夜，但天候晴、夜間有照明、路面乾燥無缺陷、無障礙物，視距良好，按當時情形
  並無不能注意之情事，於欲超越同向在其右前方由甲○○騎乘車號ＱＩＣ─一九○
  號機車時，竟疏未注意保持兩車併行之間隔，貿然超車致其自小客車右前葉子板近
  前車門處擦撞到甲○○騎乘之機車，甲○○因而人車倒地，並受有右手挫傷（起訴
  書誤為瘀傷）、左肘、左膝擦傷之傷害，丙○○肇事後隨即駕車離去（肇事逃逸部
  分，業經檢察官以丙○○不知發生車禍，主觀上無肇事逃逸之故意，而另為不起訴
  處分）。幸經目擊證人乙○○記下車號並報警而循線查獲。
二案經被害人甲○○訴請台北市政府警察局北投分局報告台灣士林地方法院檢察署檢
  察官偵查起訴。
    理  由
一訊據被告丙○○，固坦承其自九十一年十一月一日購得車號Ｌ五─七八五八號自小
  客車後，均其自己使用，未借他人，常駕車經承德路返家等情不諱，惟矢口否認上
  開犯行，辯稱：未曾發生車禍，沒擦撞過告訴人甲○○云云，然查：
  (一)右揭犯罪事實，業據告訴人於偵查及本院時指訴歷歷，並有道路交通事故調查報
    告表、交通事故補充資料表、馬偕紀念醫院診斷證明書各一份在卷可參。
  (二)另據證人乙○○於警訊、偵查及本院均一致證稱：九十一年十一月二十六日晚上
    十一時許，搭友人之車沿承德路由南往北，行經承德路七段，伊看到在其右前方
    約三、四台汽車車身長之距離處，汽車與機車擦撞，汽車在機車的左方，擦撞後
    汽車往前行駛再靠右，緩行一段路後，再加速離開，伊一見肇事車輛欲離開，即
    請友人打遠光燈以便抄車號，初發生車禍時，伊以為該汽車是白色，但當友人打
    遠光燈時，伊才看清該車係銀色系列，且亦看到ＢＭＷ之標誌，抄下車號後，即
    交予告訴人。另伊與告訴人及被告均不相識等語，並有其所抄肇事車輛車牌之字
    條影本一紙在卷可參。
  (三)查被告自承：在民權西路上班，常經由承德路返回其台北市○○區○○路十九號
    二樓住處等語，是被告甚常沿承德路由南往北行駛，亦會經過承德路七段八四號
    。另查證人乙○○看到肇事車輛為ＢＭＷ銀色系列之車，而被告所有駕駛之Ｌ五
    ─七八五八號自小客車即為ＢＭＷ廠牌，顏色亦為銀色等情，有該車之照片數幀
    在卷可參。另查證人乙○○與告訴人素不相識等情，已據被告及證人乙○○陳明
    ，而證人乙○○與被告亦不相識，並無仇恨，證人乙○○自無誣陷被告之動機，
    亦無甘冒偽證罪之重典而誣指被告之理。證人乙○○僅為偶然經過該處之路人，
    與被告、告訴人並不相識，其所為之證詞，自無偏袒、誣指之虞，況其抄肇事車
    輛車號時，還請友人開遠光燈，其當無誤看而抄錯車號之虞，是證人乙○○之證
    詞應堪信為實。被告空言辯稱：告訴人與證人乙○○是一夥的，其未與告訴人發
    生車禍云云，顯與事實不符，不足採信。
二按汽車行駛時，駕駛人應注意兩車併行之間隔，並隨時採取必要之安全措施，此道
  路交通安全規則第九十四條第三項定有明文。被告駕車依法即負有前開注意義務，
  以避免發生危險，而當時雖為深夜，但天候晴、夜間有照明、路面乾燥無缺陷、無
  障礙物，視距良好等情，有前揭道路交通事故調查報告表可參，是當時視距應佳。
  被告於超車時，僅要稍加注意，即可與告訴人之車保持間隔，隨時採取必要之安全
  措施，卻未為之，其有過失至明。
三又告訴人因此次車禍受有如前述之傷害，有馬偕紀念醫院診斷證明書一份可參。被
  告之過失與告訴人所受傷害間顯有相當因果關係，被告自應負過失傷害罪責。本件
  事證已明，被告犯行洵堪認定。
四另被告係欲超車時發生車禍，而當時告訴人騎乘之機車係在其右側，非前方，是被
  告之過失應係未注意兩車併行之間隔，而非未注意車前狀況，公訴人認其另違反應
  注意車前狀況之義務，尚有誤會，併此敘明。
五核被告所為，係犯刑法第二百八十四條第一項前段之過失傷害罪。爰審酌告訴人所
  受之傷勢、被告過失之情節、迄未賠償告訴人所受損害，及犯後態度等一切情狀，
  量處如主文所示之刑，並諭知易科罰金之折算標準。
六據上論斷，應依刑事訴訟法第二百九十九條第一項前段，刑法第二百八十四條第一
  項前段、第四十一條第一項，罰金罰鍰提高標準條例第一條前段、第二條，判決如
  主文。
本案經檢察官林聰良到庭執行職務。
中      華      民      國    九十二    年      九      月     十五     日
    臺灣士林地方法院交通法庭
                                    法  官  江  翠  萍
右正本證明與原本無異。
如不服本判決，應於判決送達後十日內，向本院提出上訴狀。
                                    書記官  范  淑  芬
中      華      民      國    九十二    年      九      月    二十三    日
附錄本案論罪科刑法條全文：
刑法第二百八十四條第一項
因過失傷害人者，處六月以下有期徒刑、拘役或五百元以下罰金，致重傷者，處一年
以下有期徒刑、拘役或五百元以下罰金。


司法院資訊處製作；財團法人民間司法改革基金會備份。
